【裁判字號】    98,訴,19
【裁判日期】    980206
【裁判案由】    違反槍砲彈藥刀械管制條例
【裁判全文】
臺灣臺中地方法院刑事判決                98年度訴字第19號
公  訴  人  臺灣臺中地方法院檢察署檢察官
被      告  乙○○
上列被告因違反槍砲彈藥刀械管制條例案件，經檢察官提起公訴
（97年度偵字第26014號），被告在本院準備程序進行中就被訴
事實為有罪之陳述，受命法官於告知簡式審判程序之旨，並聽取
當事人之意見後，本院合議庭裁定由受命法官獨任依簡式審判程
序，判決如下：
    主  文
乙○○犯非法持有子彈罪，累犯，處有期徒刑肆月，併科罰金新
臺幣萬元，徒刑如易科罰金、罰金如易服勞役，均以新臺幣壹
仟元折算壹日。扣案之子彈拾伍顆沒收。
    事  實
一、乙○○前因公共危險案件，經法院以96年中交簡字第1160號
    判處有期徒刑2月確定，嗣減刑為有期徒刑1月，於民國96年
    11月9日易科罰金執行完畢。乙○○前於95年8月間某日，在
    其位在臺中縣太平市○○路○段159巷72號住處附近竹林內之
    垃圾堆，發現來源不詳、以紙盒包裝外覆塑膠袋具有殺傷力
    之19顆口徑12 GAUGE之制式霰彈槍子彈（另有3顆不具殺傷
    力），竟未報警處理，未經許可而擅自持有之，藏放在上開
    住處內。迄於97年10月30日上午11時18分許，經警持搜索票
    在乙○○之上開住處2樓臥室木桌上，當場查獲前述之22 顆
    制式霰彈槍子彈。
二、案經臺中縣警察局移送臺灣臺中地方法院檢察署檢察官偵查
    起訴。
    理  由
壹、程序方面：
一、按除被告所犯為死刑、無期徒刑、最輕本刑為3年以上有期
    徒刑之罪或高等法院管轄第一審案件者外，於法院行準備程
    序進行中，被告先就被訴事實為有罪之陳述時，審判長得告
    知被告簡式審判程序之旨，並聽取當事人、代理人、辯護人
    及輔佐人之意見後，裁定進行簡式審判程序；且受命法官行
    準備程序，與法院或審判長有同一之權限；又簡式審判程序
    之證據調查，不受刑事訴訟法第159條第1項、第161條之2、
    第161條之3、第163條之1及第164條至第170條規定之限制，
    刑事訴訟法第273條之1第1項、第279條第2項前段、第273條
    之2分別定有明文。
二、查本件被告乙○○所犯為死刑、無期徒刑、最輕本刑為3年
    以上有期徒刑以外之罪，且非高等法院管轄第一審之案件，
    經本院合議庭裁定由受命法官行準備程序時，被告就被訴事
    實為有罪之陳述後，復經本院合議庭裁定由受命法官獨任行
    簡式審判程序，是其證據之調查，自不受刑事訴訟法第159
    條第1項、第161條之2、第161條之3、第163條之1及第164條
    至第170條規定之限制，合先敘明。
貳、實體方面：
一、現行刑事訴訟法為保障被告之反對詰問權，排除具有虛偽危
    險性之傳聞證據，以求實體真實之發見，於該法第159條第1
    項明定被告以外之人於審判外之言詞或書面陳述，除法律有
    規定者外，不得作為證據。本件檢察官及被告於本院準備程
    序及審理程序中，並未就本案卷內證據資料之證據能力提出
    爭執，且迄於言詞辯論終結前，均未主張有刑事訴訟法第15
    9條第1項不得為證據之情形，應認均已同意本案卷內之證據
    資料均得作為本案證據，且經本院審酌後，認無不適當之情
    形，是本案卷內之證據均有證據能力，合先敘明。
二、認定犯罪事實所根據的證據及理由：
  (一)被告於本院審理中對於上開事實坦承不諱，並有臺中縣警察
    局刑事警察大隊搜索、扣押筆錄、刑案現場測繪圖各1份、
    查獲現場照片2幀附卷可稽，復有子彈22顆扣案可佐。
  (二)扣案之子彈經送內政部警政署刑事警察局鑑定結果認：「送
    鑑子彈22顆，認均係口徑12GAUGE之制式霰彈，採樣7顆試射
    ：4顆，可擊發，認均具殺傷力；3顆，無法擊發，認均不具
    殺傷力。」，此有該局97年11月14日刑鑑字第0970171342號
    鑑驗書1份在卷可憑。
  (三)本件事證明確，被告犯行洵堪認定。
三、論罪科刑的理由：
  (一)核被告所為，係違反槍砲彈藥刀械管制條例第12條第4項之
    非法持有子彈罪。
  (二)被告以一行為持有具殺傷力之子彈19顆（另3顆不具殺傷力
    ），為想像競合犯，依刑法第55條規定，應從一重論以非法
    持有子彈罪。
  (三)按受有期徒刑之執行完畢後，5年以內再犯有期徒刑以上之
    罪者，為累犯，加重本刑至二分之一，刑法第47條第1項定
    有明文。又槍砲彈藥刀械管制條例第12條第4項之未經許可
    無故持有子彈罪，其持有之繼續，為行為之繼續，而非狀態
    之繼續，亦即一經非法持有子彈，該罪雖告成立，但其完結
    ，須繼續至持有行為終了時為止。而犯該條項之罪，有無累
    犯之適用，自亦應以其持有行為終了時，是否在前案受有期
    徒刑執行完畢後5年以內以決之（最高法院81年度台非字第1
    81號判決要旨參照）。被告前受如事實欄所載刑之宣告及執
    行完畢，此有臺灣高等法院被告前案紀錄表及臺灣臺中地方
    法院檢察署刑案資料查註紀錄表在卷足憑，被告雖自95年8
    月間某日即持有上開子彈，然其行為終了時為97年10月30日
    ，其前既受有期徒刑執行完畢，於5年內再故意犯本件最重
    本刑為有期徒刑以上之罪，自應論以累犯，應依刑法第47條
    第1項之規定加重其刑。
  (四)爰審酌被告犯罪之動機、目的，僅因好奇思慮未週，未持子
    彈更犯他罪，所生危害非鉅，持有子彈數量非多，犯罪後尚
    能坦承犯行，犯罪後態度良好，尚知悔改等一切情狀，量處
    如主文所示之刑，並諭知徒刑易科罰金、罰金易服勞役之折
    算標準。
  (五)扣案之子彈22顆，其中15顆具殺傷力之子彈，為違禁物，應
    依刑法第38條第1項第1款規定沒收之，另經抽樣試射之7顆
    （其中3顆不具殺傷力、4顆具殺傷力）均已不具殺傷力，已
    非違禁物，爰不為沒收之諭知。
四、適用法律依據：
  (一)刑事訴訟法第273條之1第1項、第299條第1項前段。
  (二)槍砲彈藥刀械管制條例第12條第4項。
  (三)刑法第11條前段、第55條、第47條第1項、第41條第1項前段
    、第42條第3項、第38條第1項第1款。
本案經檢察官甲○○到庭執行職務。
中    華    民    國    98    年    2     月    6     日
                   刑事第十六庭  法  官  洪挺梧
以上正本證明與原本無異。
如不服本判決應於收受送達後10日內向本院提出上訴書狀，並應
敘述具體理由；其未敘述上訴理由者，應於上訴期間屆滿後20日
內向本院補提理由書（均須按他造當事人之人數附繕本）「切勿
逕送上級法院」。
                                 書記官  劉雅玲
中    華    民    國    98    年    2     月    6     日
附錄本判決論罪科刑法條：
槍砲彈藥刀械管制條例第12條
未經許可，製造、販賣或運輸子彈者，處1年以上7年以下有期徒
刑，併科新台幣500萬元以下罰金。
未經許可，轉讓、出租或出借子彈者，處6月以上5年以下有期徒
刑，併科新台幣300萬元以下罰金。
意圖供自己或他人犯罪之用，而犯前二項之罪者，處3年以上10
年以下有期徒刑，併科新台幣700萬元以下罰金。
未經許可，持有、寄藏或意圖販賣而陳列子彈者，處5年以下有
期徒刑，併科新台幣300萬元以下罰金。
第1項至第3項之未遂犯罰之。


司法院資訊處製作；財團法人民間司法改革基金會備份。
